臺灣臺南地方法院刑事判決
                                     108年度訴字第1248號
公  訴  人  臺灣臺南地方檢察署檢察官
被      告  陳禹辰




選任辯護人  彭大勇律師
            林士龍律師
            郭栢浚律師
被      告  羅子豪


選任辯護人  麥玉煒律師
被      告  林上哲


被      告  吳佑騏




上列被告因詐欺等案件，經檢察官提起公訴（108年度偵字第135
39號、第14887號、第14888號、第16796號、第18165號、第1816
6號、第18442號）及移送併辦（臺灣臺北地方檢察署108年度偵
字第22400號、臺灣新北地方檢察署108年度少連偵第386號、臺
灣臺南地方檢察署108年度偵字第19147、20731號、臺灣彰化地
方檢察署108年度少連偵字第131、132號、109年度偵字第4590號
），本院判決如下：
    主  文
庚○○犯如附表一編號一至九所示之罪，各處如附表一編號一至
九所示之宣告刑。應執行有期徒刑伍年肆月。
寅○○犯如附表一編號一至八所示之罪，各處如附表一編號一至
八所示之宣告刑。應執行有期徒刑貳年。
丙○○犯如附表一編號一至七所示之罪，各處如附表一編號一至
七所示之宣告刑。應執行有期徒刑貳年貳月。
乙○○犯如附表一編號二、三、七至八所示之罪，各處如附表一
編號二、三、七至八所示之宣告刑。應執行有期徒刑壹年陸月。
如附表二編號1至9所示偽造之印文及如附表二編號10至12所示之
物均沒收；未扣案庚○○之犯罪所得新臺幣壹拾萬伍仟零壹拾元
沒收之，於全部或一部不能沒收或不宜執行沒收時，追徵其價額
。
寅○○、乙○○被訴如附表一編號九部分不受理。
    事  實
一、庚○○、寅○○、丙○○、乙○○均基於參與犯罪組織之犯意聯絡，
    參與由真實姓名年籍均不詳暱稱拉倒之成年成員、林○鴻、
    陳○翰、劉○榮（民國00年0月生、90年10月生、91年11月生
    ，本案案發時均為未滿18歲之未成年人，真實姓名年籍均詳
    卷）、尤國竣（另案判決）及其他不詳成年成員所組成三人
    以上、以實施詐術為手段，具有持續性、牟利性之詐欺集團
    犯罪組織，其中庚○○介紹寅○○加入，且透過寅○○介紹其他人
    員加入，寅○○繼而介紹丙○○、乙○○加入，再與乙○○共同介紹
    尤國竣加入，另庚○○透過劉○榮之介紹而邀得林○鴻加入，劉
    ○榮尚介紹陳○翰加入，而上開詐欺集團犯罪組織成員間係以
    「秘聊APP」通訊軟體所成立之群組（下稱秘聊群組）進行
    聯繫，庚○○除告知車手（即向被害人收取詐欺財物）取款時
    應注意之事項外，尚於秘聊群組內負責晨起點名、指派車手
    等工作，及向收水人員（即向車手收取詐欺財物）收取詐欺
    款項，並交付報酬予詐欺成員等工作，寅○○負責介紹人員加
    入及擔任第二線收水工作，丙○○擔任第一線車手工作及第二
    線收水工作，乙○○則擔任第一線車手工作。庚○○、寅○○、丙○○、乙○○參與上開犯罪組織後，庚○○就如附表一編號一至九
    部分，寅○○就如附表一編號一至八部分，丙○○就如附表一編
    號一至七部分，乙○○就如附表一編號二、三、七至八部分（
    被告寅○○、乙○○涉犯如附表一編號九部分不受理，詳後述）
    ，即與前開詐欺集團成員基於三人以上共同冒用公務員名義
    詐欺取財、行使偽造公文書及掩飾隱匿詐欺所得去向之洗錢
    之犯意聯絡，先由該詐欺集團某成員分別以如附表一編號一
    至九所示之詐欺方式詐騙被害人辛○○、子○○、卯○○○、壬○○
    、丁○○、戊○○、甲○○、癸○○、丑○○，致各被害人均陷於錯誤
    ，並均依指示交付如附表一編號一至九所示詐欺款項予前來
    取款之車手，其中除如附表一編號一、三所示最後一筆詐欺
    款項因車手當場為警查獲而未取款成功外，其餘詐欺款項均
    由車手取得並交付予收水人員，以此手法製造金流斷點，使
    司法機關難以溯源追查，而移轉上開詐欺所得並隱匿其去向
    。
二、案經辛○○、子○○、卯○○○、壬○○、丁○○、戊○○、甲○○、癸○○
    、丑○○告訴暨臺灣臺南地方檢察署檢察官指揮臺南市政府警
    察局第四分局、臺南市政府警察局刑事警察大隊移送後偵查
    起訴及移送併辦；臺北市政府警察局內湖分局移送臺灣士林
    地方檢察署呈請臺灣高等檢察署檢察長令轉臺灣臺南地方檢
    察署檢察官偵查起訴；臺灣臺北地方檢察署、臺灣新北地方
    檢察署、臺灣彰化地方檢察署檢察官偵查後移送併辦。
    理  由
壹、有罪部分：
甲、程序方面：
一、本案證人林○鴻、陳○翰、共同被告寅○○、丙○○於警詢中之證
    述，以及共同被告寅○○、丙○○於偵查中未經具結之供述，對
    被告庚○○而言，係被告庚○○以外之人於審判外之言詞陳述，
    且被告庚○○及其辯護人均不同意作為證據，復查無其他例外
    取得證據能力之法律依據，依刑事訴訟法第159條第1項及第
    2項等規定，應認無證據能力。
二、按組織犯罪防制條例第12條第1項中段規定：「訊問證人之
    筆錄，以在檢察官或法官面前作成，並經踐行刑事訴訟法所
    定訊問證人之程序者為限，始得採為證據」。查證人即共同
    被告乙○○、證人即共犯尤國竣、劉○榮，證人即告訴人辛○○
    、子○○、卯○○○、壬○○、丁○○、戊○○、甲○○、癸○○、丑○○，
    以及證人戴正家於警詢之證述，依前揭規定，關於認定違反
    組織犯罪防制條例部分，即不具證據能力，不得採為判決基
    礎（關於加重詐欺取財罪名，則不受此限制）。
三、按被告以外之人於偵查中向檢察官所為之陳述，除顯有不可
    信之情況者外，得為證據，刑事訴訟法第159條之1第2項定
    有明文，稽其立法理由，乃謂現階段檢察官實施刑事訴訟程
    序，多能遵守法律規定，無違法取供之虞，故原則上賦予其
    偵訊筆錄之證據能力，祇於顯有不可信之例外情況，否定其
    證據適格。是爭辯存有此種例外情況者，當須提出相當程度
    之釋明，非許空泛指摘。查被告庚○○及其辯護人並未釋明共
    同被告寅○○、丙○○於偵查中經具結後所為證述，客觀上有何
    證據顯示係遭受強暴、脅迫、詐欺、利誘等外力干擾情形，
    或在影響其等心理狀況致妨礙其等自由陳述等顯不可信之情
    況下所為，且本院於審理時業已傳喚共同被告寅○○、丙○○到
    庭進行詢問，既已賦予被告庚○○及其辯護人行詰問之權利，
    又查無證據足認前揭證人於偵查中經具結之證述有受違法訊
    問等顯不可信或其他不適當之情況發生，揆諸上開說明，應
    認證人寅○○、丙○○於偵查中經具結之證述，均有證據能力。
四、本案以下所引用其餘具傳聞證據性質之供述證據，被告庚○○
    及其辯護人、被告寅○○及其辯護人、被告丙○○、乙○○、檢察
    官於本院言詞辯論終結前均未爭執其證據能力，且本院審酌
    前開證據作成時之情況及證據取得過程等節，並無非出於任
    意性、不正取供或其他違法不當情事，客觀上亦無顯不可信
    之情況，復經本院於審判期日就上開證據依法進行調查、辯
    論，是依刑事訴訟法第159條之5規定，均有證據能力。
五、本件所引用卷內非供述證據性質之證據資料，均無違反法定
    程序取得之情形，依刑事訴訟法第158條之4規定之反面解釋
    ，均應有證據能力。
乙、實體方面：
一、上開犯罪事實，業據被告寅○○、丙○○、乙○○於本院審理時均
    坦承不諱（被告寅○○、乙○○涉犯如附表一編號九部分不受理
    ，詳後述），而被告庚○○矢口否認有何參與本案詐欺集團之
    情事，並辯稱：我只認識被告寅○○，不認識其他人，我沒有
    參與本案詐欺集團，也沒有使用秘聊群組，我與友人己○○在
    洗車場洗車時，被告寅○○有來找我，後來被告寅○○於108年9
    月間在新北市中和區某酒吧曾說要給我新臺幣（下同）100,
    000元，要求我幫他頂罪，但後來只給70,000元，我因為我
    祖母中風需要錢，才跟他收這筆錢云云，被告庚○○之辯護意
    旨略謂：被告寅○○等人之證述均有為脫免罪嫌或邀輕典而虛
    偽陳述之可能，且本案並無任何補強證據足佐渠等證述確屬
    真實，均不足逕採為不利被告庚○○之認定，另證人陳○翰、
    林○鴻均有證述前後不一，且與證人劉○榮之證述均有所不符
    ，均不足採為不利於被告庚○○之認定，又證人己○○雖未直接
    聽聞被告庚○○及寅○○討論頂替乙事，惟證述被告寅○○曾於10
    8年8月間至中和某洗車場找被告庚○○乙事，故請為被告庚○○
    無罪判決之諭知等語。經查：
(一)關於被告寅○○介紹被告丙○○、乙○○加入，被告寅○○及乙○○共
    同介紹共犯尤國竣加入，渠等共同加入共犯林○鴻、陳○翰、
    劉○榮及其他不詳成年成員所共組之詐欺集團，其中被告寅○○負責介紹人員加入詐欺集團及擔任第二線收水工作，被告
    丙○○擔任第一線車手及第二線收水工作，被告乙○○擔任第一
    線車手工作。本案先由該詐欺集團成年成員分別以如附表一
    編號一至九所示詐欺方式詐騙被害人辛○○、子○○、卯○○○、
    壬○○、丁○○、戊○○、甲○○、癸○○、丑○○，致各被害人均陷於
    錯誤，並均依指示交付如附表一編號一至九所示遭詐欺款項
    予前來取款之車手，其中除如附表一編號一、三所示最後一
    筆詐欺款項因車手當場為警查獲而未取款成功外，其餘遭詐
    欺款項均由車手取得並交付予收水人員等情，業據被告寅○○
    、丙○○、乙○○於本院審理時均坦承不諱，且有證人尤國竣於
    警詢、偵查及另案審理中、證人林○鴻於本院審理時、證人
    陳○翰於偵查及本院審理時、證人劉○榮於警詢及本院審理時
    、證人辛○○、卯○○○、戊○○、甲○○、癸○○、丑○○、戴正家於
    警詢、證人子○○、壬○○、丁○○於警詢及偵查中證述之情節均
    大致相符，並有被告丙○○、乙○○之搜索扣押筆錄及扣押物品
    目錄表、被告丙○○之高鐵票根（108年8月6日）、被告丙○○
    之取款照片（108年8月6日）、被告乙○○在土地公廟之監視
    器錄影擷圖（108年8月7日）、林○鴻在秀光幼稚園之監視器
    錄影畫面（108年8月2日）、偽造之「臺灣臺北地方法院法
    院清查」（丁○○）、卯○○○面交之現場照片及監視器錄影擷
    圖、偽造之「台北地檢署監管科收據」（卯○○○）、順億設
    計(股)公司估價單（卯○○○）、壬○○之臺灣銀行存摺封面及
    內頁資料、偽造之「臺灣臺北地方法院公證申請書」（壬○○
    ）、林○鴻之偵辦面交詐欺案監視器影像照片（108年7月15
    日）、陳○翰之監視器錄影照片（108年7月17日）、戊○○之
    第一銀行存摺封面及內頁資料、偽造之「臺灣臺北地方法院
    法院清查」（戊○○）、偽造之「高雄地檢署監管科收據」（
    甲○○）、順億設計(股)公司估價單（甲○○）、現場照片及監
    視器錄影畫面照片（108年8月21日）、甲○○之郵局存摺封面
    及內頁資料、林○鴻之臉書翻拍照片及影像資料、偽造之「
    臺北地檢署執行科收據」（辛○○）、癸○○之郵局與台灣銀行
    存摺封面及內頁資料、偽造之「台北地檢署監管科收據」（
    癸○○）、丑○○之黃金購買收據、郵政跨行匯款申請書及台灣
    銀行存摺內頁資料、偽造之「台北地方法院地檢署公證科」
    （丑○○）、被告丙○○在土地公廟之監視器錄影擷圖（108年8
    月2日）及本人照片、子○○之土地銀行與郵局存摺封面及內
    頁資料、郵政跨行匯款申請書、國泰世華商業銀行匯出匯款
    憑證（客戶收執聯）、撥貸通知書、新光人壽保險股份有限
    公司「利可貸」保單借款優惠專案約定書、偽造之「臺北地
    檢署執行科收據」（子○○）、被告丙○○之監視器錄影畫面（
    108年7月29日、8月2日）、林○鴻之行動電話翻拍照片、戴
    正家之行動電話翻拍照片、林○鴻及被告丙○○在統一超商新
    竹塘門市之監視器錄影翻拍照片、卯○○○之郵局與彰化縣○○
    鄉○○○○○○○○○○○○○號0000000000之通聯調閱查詢單及通聯紀
    錄、麥當勞民生二店之現場監視錄影畫面擷圖（108年7月17
    日）、臺北市政府警察局松山分局108年7月31日北市警松分
    刑字第1083013569號少年事件移送書（陳○翰）、丁○○之臺
    灣銀行存摺封面及內頁資料、劉○榮之監視器錄影翻拍照片
    （108年7月22日）在卷可稽，足認被告寅○○、丙○○、乙○○前
    開任意性自白與事實相符。
(二)被告庚○○雖否認參與本案詐欺集團，惟查：
  ⒈證人寅○○於本院審理時具結證稱：被告庚○○找我加入詐騙集
    團，他問我有沒有朋友想賺錢，我有幫他找人，我到後面有
    加入，我負責收水的報酬是贓款的1%；我在秘聊群組的暱稱
    是小隻馬，被告庚○○的暱稱是高聖宏，群組有一個暱稱是拉
    倒；就我所知，詐欺集團的老闆是拉倒，我不知道他的真實
    姓名；我有負責招募人加入詐欺集團，被告庚○○叫我幫忙招
    募的，我招募了被告丙○○、乙○○、尤國竣以及有一個跑掉的
    人；被告丙○○、乙○○都叫被告庚○○老闆，我沒有叫被告庚○○
    老闆，因為我與他是朋友關係，就是以朋友方式叫他；我的
    1%找被告庚○○拿；我會去做接水是因為被告庚○○找我幫忙，
    我一開始沒有在聊天群組，後面我有幫忙接水才進入聊天群
    組，群組有解散過，也有重新組起來；被告庚○○於108年7月
    初找我，問我身邊有沒有朋友想賺錢，要我幫忙找車手加入
    ，最早沒有問我要不要當車手，但是到後面有問我，最早只
    有叫我幫忙找人；被告庚○○找我幫忙接水，有要求我加入秘
    聊群組，加入後由拉倒通知我去接水；群組內有人早上會說
    起床了嗎有誰在等語，高聖宏、拉倒及M都有講；我介紹的
    車手去跟被害人拿錢，我可以獲取1%獲利，是被告庚○○拿給
    我，他會固定跟我結算，會在禮拜五結算，當場拿現金給我
    等語（見本院卷二第359至364、371、375至378、383至387
    、390至392頁）。
  ⒉證人陳○翰於本院審理時具結證稱：我有使用秘聊群組，群組
    有解散過，就是被退出群組，後來再重新加入，名字都會換
    ，我只換過一次名字；我在偵查中有說劉○榮拉我進來詐騙
    集團，有次聊到群組內暱稱大奶媽的人就是被告庚○○，我就
    用庚○○去臉書搜尋，有看到這個人的照片；當時搜尋庚○○這
    個名字有跑出很多個，我可以確定看到的照片是庚○○，因為
    他臉書有共同好友劉○榮；我不曉得詐欺集團的主嫌是誰，
    聯絡我的就是大奶媽，還有一個我忘記是誰，我交錢的對象
    是被告丙○○；大奶媽在群組會連絡，叫我去哪裡領錢；我只
    知道被告庚○○叫大奶媽，我不知道他有沒有換過名字；大奶
    媽會在群組問誰誰誰起床了沒，可能就是怕我們睡過頭，還
    有講要去哪裡拿錢；除了大奶媽指示我們去那裏拿錢外，還
    有一個暱稱M的，可是我不知道他是誰；大奶媽問大家起床
    沒，起床的人會回在，大奶媽可能會叫我們先等，他會自己
    選人，譬如今天選我，明天可能選他，都是待命，但是如果
    說有單的話，他會隨便挑一個人去拿，他會直接在群組指定
    誰負責去拿，有的時候前一天就會先指定哪一個人去拿；（
    如附表一編號五）我有向丁○○拿35萬元，大奶媽指示我去拿
    的，他給我地址，我就搭計程車過去，到達取款地點會有人
    打電話給我，但我不知道是誰，打電話給我的人會講要拿錢
    那個人的特徵，找到之後，他會隔幾分鐘再打給我，然後就
    我一個人去拿錢，我這次拿到錢就是在秘聊群組回報，大奶
    媽叫我跟被告丙○○聯絡，我把錢交給被告丙○○；我沒有刻意
    問劉○榮，聊天的時候就有聊到，就有說大奶媽就是被告庚○○等語（見本院卷二第94至112頁）。
  ⒊證人林○鴻於本院審理時具結證稱：劉○榮介紹我加入詐欺集
    團，劉○榮一開始問我，後面有說他上面是被告庚○○，這樣
    的話應該是兩個找我一起加入，後面就是有一個秘聊群組，
    我有問那個是誰，他有跟我說是被告庚○○，劉○榮說有一個
    叫奶媽的是被告庚○○；劉○榮招募我的，劉○榮說被告庚○○找
    他，是劉○榮打給我的；我記得叫我們起來的是奶媽，奶媽
    會叫我們起床；奶媽、大奶媽兩個都一樣，就是被告庚○○；
    叫我們起床，就去領錢那種，就是車手；（如附表一編號一
    ）我忘記是哪個叫我去做的，有時候是一個叫三十六計，一
    個是奶媽；怎麼講，地址是三十六計傳的，被告庚○○會打電
    話叫我起床去哪個地點，然後到了要在群組講，三十六計會
    在群組PO地址，大家都知道那個地點，他們會問誰有空或直
    接指派，我記得是奶媽指派；劉○榮找我加入詐欺集團，我
    後面才知道被告庚○○，所以他是跟我說他上面叫他找人，然
    後他來找我；我進入群組的時候是奶媽打給我的，我忘記他
    說什麼，我記得是工作程序，有說要穿什麼，不要背一個背
    包，然後帶行充，有刺青要遮刺青，劉○榮及奶媽都有講；
    我加入群組後，大奶媽好像有打電話再跟我確認一次意願；
    大奶媽會打電話叫我起床，也會在群組問大家起床了嗎，有
    起床的就會說，沒起床就再打，他會指派工作，就直接丟一
    個地址，然後叫我們看誰，好像就直接標那個人名，就是上
    面的暱稱，若是沒有什麼預約單的話就會丟一個地址然後標
    那個人名，有預約單就是隔天直接叫人早上起床，然後搭車
    去那個地方；有預約單的時候有時候會直接在群組裡面丟，
    然後直接標那個人，有時候是打電話，有時候是直接私訊；
    到現場後會有人打電話給我，他會叫我演什麼，怎麼講，叫
    我扮演什麼樣的人物，他會叫我說你今天就是檢察官之類的
    ，我忘記在現場是誰打電話給我，他也會告訴我被害人特徵
    ，要自稱什麼單位的人；（如附表一編號三、四）我在警詢
    說被告庚○○叫我去統一超商竹塘門市及臺北市大同區，應該
    就是奶媽傳那個住址；（如附表一編號一）我在警詢說是被
    告庚○○指示我去的，應該就是奶媽，如果我這樣講的話應該
    就是；我拿到錢要在群組回報，群組會有人叫我跟妃妃聯絡
    ，有時候是三十六計，三十六計沒回的話就是奶媽；我們應
    該有換過群組，我記得是有人被抓，群組突然就不見了，之
    後就拉進去一個新的群組，之後人名都不一樣；我印象中柔
    柔也是被告庚○○；我知道大奶媽是被告庚○○，是因為劉○榮
    告訴我的，我記得都拿完錢之後就下班了，晚上都會約，然
    後就會聊到，會聊到群組誰是誰，後面也蠻好奇的，然後我
    自己去問，我記得他有時也會自己突然講出來，我記得他有
    一次是突然講出來，然後我才問他，他說被告庚○○是大奶媽
    ，他叫我不要講出去；我知道被告庚○○的另一個暱稱是柔柔
    ，因為打電話來的聲音跟大奶媽一樣；群組有一個綽號拉倒
    的，負責的事情也是跟三十六計一樣的，我是懷疑他們是同
    一個人，這兩個暱稱沒有同時期出現；（併辦警二卷第90、
    92頁之行動電話翻拍照片）警察有翻拍我的行動電話，警察
    叫我登入秘聊群組的帳號，然後就看到群組有三十六計，柔
    柔是被告庚○○，拉倒跟三十六計應該是同一個人等語（見本
    院卷二第122至124、127、134至136；138、141至143、145
    、149至155、157至161、175至177頁）。
  ⒋證人丙○○於本院審理時具結證稱：一開始是被告寅○○問我說
    要不要做這個工作，他後面叫我下載秘聊APP，被告寅○○應
    該是把我的ID拿給被告庚○○，被告庚○○再加我秘聊的APP帳
    號，後面才開始就教我怎麼做這些工作之類的，他說工作內
    容要怎麼做，他那時候的代號叫奶媽；被告寅○○帶我進去，
    然後被告庚○○教我；M我不知道是誰，但柔柔我只知道是庚○○後面換的秘聊帳號，他一開始的代號是叫奶媽，他到後期
    的時候就換成柔柔這個帳號；那時候群組裡面除了M跟另外
    一個叫拉倒的以外，那兩個我不知道是誰，其他的那時候只
    有王少杰、林○鴻、陳○翰、劉○榮；我收水回來後錢就交給
    一個代號叫M所指派的人；我有親自交錢給被告庚○○1次，在
    中和那邊有一個家樂福，那時候是他叫我到地下一樓的廁所
    裡面交我收水回來的錢給他；我加入詐欺集團的時候，被告
    庚○○有跟我說過假如出事了，我不可以把任何的事情講出來
    ，但我忘記他怎麼跟我講的；被告庚○○暱稱好像是大奶媽及
    柔柔；被告庚○○就是叫我們要怎麼去做這些事情，我那時候
    還沒進去群組的時候，他是有先私下跟我這樣講，私下教我
    要怎麼做，後面進去群組裡面，有其他車手在的時候，他有
    傳一個照片就是上面已經打好說要怎麼做的工作內容，就是
    說外表不能穿的太光鮮亮麗之類，就是頭上不能戴一些東西
    ，不能有刺青之類的；其實我最開始不知道這是什麼東西，
    是後面進去之後，被告庚○○就叫我先去取款，就是去跟人家
    拿錢，但那時候我不知道這是車手的工作，我拿了第一次之
    後，後面我才知道；我在警詢說柔柔負責叫大家起床等語，
    起床就開始去取款之類的，就在群組上面，因為我們早上他
    是限定9點要起來，起來之後就是要先在群組裡面喊，就是
    算類似打卡，要打個在之類的，代表我們全部的人都起來了
    ，如果有一個車手沒有回的話，他就會私下打電話給我們，
    然後叫我們起床，起床後開始就是其他車手去取款，因為我
    是收水，就是在等他們其他車手取款回來之後然後再交給我
    ；被告庚○○有跟我們講不要指認他，我只記得他們有在群組
    上面發說不要點人出來，不要把上面的全部點出來，好像是
    有人被抓到了，所以他提醒大家；我交錢給被告庚○○是用秘
    聊的私聊，當時他顯示的暱稱是大奶媽，當場碰面就是被告
    庚○○；我在警詢說我知道被告庚○○上面還有指使的人，被告
    庚○○是負責車手、車手頭、收水所有人員的工作編配、聯絡
    ，所以我叫被告庚○○為老闆等情是正確的等語（見本院卷四
    第23至27、
    30、34至38、45至46、49頁）。
  ⒌證人即共同被告乙○○於警詢時證稱：被告寅○○跟我說要報我
    賺錢的工作，叫我下載秘聊的APP，並要我加入一個群組叫M
    的秘聊聊天室，我加入後裡面有5個人，被告寅○○叫我聽群
    組裡面的人指示，裡面帶頭的原本叫三十六計，後來他改叫
    拉倒；被告丙○○在108年8月8日左右被抓後，這個群組就解
    散，又換一個三十六計秘聊聊天室群組，尤國竣後來被抓又
    再換一個拉倒的秘聊聊天室群組，後來我在8月22日被抓就
    被踢出群組；群組內有拉倒、M、高聖宏、Foget_fly等4人
    ；高聖宏曾經利用秘聊打電話叫我起床，交代我說差不多該
    整理一下準備出門等語；及於偵查中證稱：群組裡面有一個
    暱稱拉倒的人，指示都是他在發，應該是頭頭，只要有人被
    抓，這個群組就會散掉，他會再創一個新的群組，再把沒有
    被抓人家進去，但他不會講原因，我知道前陣子就這樣子被
    踢出群組等語（見警一卷第113、117、124頁，偵四卷第19
    頁）。
  ⒍綜合前開證述以觀，關於本案詐欺集團有成立秘聊群組，該
    群組曾有更換，群組成員所使用之暱稱亦有更易，被告庚○○
    曾使用高聖宏、大奶媽及柔柔等暱稱，被告庚○○在群組內負
    責晨起點名及指派車手工作，並曾指示應注意衣著、遮蔽刺
    青等擔任車手工作事項，惟該群組內暱稱拉倒或三十六計（
    可能為同一人）等人在本案詐欺集團所擔任之層級係高於被
    告庚○○等重要情節，上開證人均能為互核大致相符之證述，
    顯見渠等前開證述確係依憑當時親身見聞所為之證述，參以
    證人即共犯尤國竣於警詢時證稱：秘聊群組有M、拉倒，拉
    倒是派工作的等語（見警一卷第150至151頁），亦與上開證
    人之證述互核相符，並有顯示「M」、「柔柔」、「三十六
    計」、「拉倒」等秘聊群組暱稱之林○鴻所有行動電話翻拍
    照片在卷可佐（見併辦警二卷第90、92頁），足見前開證人
    所證述被告庚○○確有介紹被告寅○○加入本案詐欺集團，且透
    過被告寅○○介紹其他人員加入，被告寅○○繼而介紹被告丙○○
    、乙○○加入，被告寅○○及乙○○共同介紹共犯尤國竣加入，另
    被告庚○○透過共犯劉○榮介紹而邀得共犯林○鴻加入，共犯劉
    ○榮尚介紹共犯陳○翰加入，又被告庚○○除告知車手取款時應
    注意之事項外，尚於秘聊群組內負責晨起點名、指派車手等
    工作，且曾向擔任收水工作之被告丙○○收取詐欺款項，並曾
    交付報酬予被告寅○○等情，應屬可採。
  ⒎辯護意旨雖主張證人陳○翰、林○鴻均有證述前後不一，且與
    證人劉○榮之證述均有所不符等情。惟查，證人陳○翰、林○
    鴻對於前開有關秘聊群組如何運作、被告庚○○在本案詐欺集
    團扮演之角色及參與之工作內容等重要情節，均能為大致相
    符之證述，已如前述，參以關於被告庚○○是否參與本案詐欺
    集團乙事，證人劉○榮於本院審理時雖多證稱不清楚或忘記
    等語，惟仍證稱：我有幫忙介紹陳○翰做車手；秘聊群組內
    叫大家起床及分配車手工作的是大奶媽；M及大奶媽會指派
    工作，就是會給我們地址，也會指派誰去：我與林○鴻、陳○
    翰平常曾經有聚在一起聊天；秘聊群組內有三十六計，有做
    指揮的事情；大家在群組都會換暱稱等語（見本院卷二第30
    3至304、310、316、321至323、328頁），核與證人林○鴻、
    陳○翰上開證述秘聊群組運作情形及大奶媽扮演角色等情節
    相符，益徵證人林○鴻、陳○翰之前開證述均屬合理可信，故
    辯護意旨此部分主張，尚無從為有利於被告庚○○之認定。
  ⒏被告庚○○及辯護意旨均主張被告寅○○要求庚○○頂罪等情。惟
    查，被告寅○○於本院審理時證稱其未曾要求被告庚○○頂罪，
    其在中和區某酒吧交付70,000元予被告庚○○，係因被告寅○○
    介紹之車手取款後不知去向，被告庚○○要求被告寅○○應負責
    一半損失190,000元所致等語（見本院卷二第365至371、400
    頁），即與被告庚○○前開所辯有所不符，則被告庚○○此部分
    所辯，尚難遽信。再者，被告寅○○於108年8月28日警詢及偵
    查中即已坦承全部犯行（見警一卷第42至52頁，偵三卷第32
    1至323頁），即已無由他人代為頂罪之必要，何須如被告庚○○所辯於108年9月間在新北市中和區某酒吧交付70,000元以
    求其代為頂罪，被告庚○○此部分之辯解，顯與常情有違。又
    被告庚○○參與本案詐欺集團之犯行，除有證人寅○○之前揭證
    述為證外，尚有上開其餘證人之證述可稽，益徵被告庚○○所
    辯其未參與詐欺集團而係被告寅○○要求其頂罪等情節，核與
    本案已調查之前述事證不符，並無可採。至證人己○○於本院
    審理時雖證稱：我與被告庚○○在洗車場時，被告寅○○前來，
    我只聽到被告寅○○有講什麼誰誰誰講你，還點你，應該是詐
    欺案，我也不曉得；我在酒吧聽到的內容可能是好像跟什麼
    案子有關係，因為當時我也沒有聽太清楚，我主要都在唱歌
    ，什麼案子我就不太清楚了；被告寅○○走後，被告庚○○才講
    被告寅○○剛才拿錢給他，被告寅○○的意思是叫他去扛罪等語
    （見本院卷二第337至353頁），惟證人寅○○否認有前往洗車
    場找被告庚○○（見本院卷二第365頁），縱認被告寅○○有前
    往洗車場，證人己○○亦證述其並未聽聞有何談及頂罪乙事，
    其僅係在酒吧聽聞被告庚○○談及頂替乙事等情，可知其並未
    親身見聞被告寅○○向被告庚○○提及頂替等情事，自無從僅以
    證人己○○片面聽聞被告庚○○上開所述而逕認確有頂替乙事，
    故證人己○○前開證述，仍無從為有利於被告庚○○之認定。
  ⒐辯護意旨又主張本案並無其餘補強證據等語。惟按刑事訴訟
    法第156條第2項規定：「被告或共犯之自白，不得作為有罪
    判決之唯一證據，仍應調查其他必要之證據，以察其是否與
    事實相符。」其立法目的乃欲以補強證據擔保自白之真實性
    ，藉以限制自白在證據上之價值。所謂補強證據，並非以證
    明犯罪構成要件之全部事實為必要，倘其得以佐證陳述者指
    述之犯罪非屬虛構，能予保障所指述事實之真實性，即已充
    分。又得據以佐證者，雖非直接可以推斷該被告所實行之犯
    罪，但以此項證據與陳述者之指述為綜合判斷，若足以認定
    犯罪事實者，仍不得謂其非屬補強證據。是所謂補強證據，
    不問其為直接證據、間接證據，或係間接事實之本身即情況
    證據，均得為補強證據之資料（最高法院107年度台上字第3
    432號判決意旨參照）。查本案依如附表一編號一至九所示
    各被害人之證述，證人即共同被告寅○○、丙○○、乙○○之前揭
    證述，及證人即共犯林○鴻、陳○翰、劉○榮、尤國竣之上開
    證述，以及林○鴻所有行動電話翻拍照片等事證相佐，經綜
    合判斷，足以認定被告庚○○於本案詐欺集團中負責如前所述
    之工作內容，則本院係綜合各項直接、間接、情況證據而為
    判斷，並無辯護意旨所稱對於共同被告之自白無補強證據之
    情形，故辯護意旨此部分所辯，亦不可採。
(三)按組織犯罪防制條例第3條第1項前段，對於發起、主持、操
    縱、指揮犯罪組織等不同層次之犯行，均予規範處罰，以收
    遏制之效。所謂「主持」，係指主事把持。「操縱」，係指
    幕後操控。而「指揮」犯罪組織者，雖非「主持」，然就某
    特定任務之實現，得指使命令犯罪組織成員，決定行動之進
    退行止，與同條項後段之「參與」犯罪組織之人，係聽取號
    令，實際參與行動之一般成員有別（最高法院109年度台上
    字第811號判決意旨參照）。經查，本案詐欺集團至少有被
    告庚○○等4人、共犯尤國竣、林○鴻、陳○翰、劉○榮等4人加
    入，且本案詐欺集團係以如附表一編號一至九所示詐欺方式
    向各被害人施以詐術後，再由車手負責向被害人取款，層層
    轉交予收水人員及更高層之人員，堪認渠等所參與之集團，
    係透過縝密之計畫與分工，成員彼此間相互配合，由多數人
    所組成，且於一定期間內持續以實施詐欺為手段而牟利，並
    具有完善結構之組織，核屬3人以上，以實施詐術為手段，
    所組成具有持續性、牟利性之有結構性犯罪組織，是該詐欺
    集團即為組織犯罪防制條例第2條規定之犯罪組織，故被告
    寅○○、丙○○、乙○○所為前揭參與詐欺集團之行為，均係犯組
    織犯罪防制條例第3條第1項後段之參與犯罪組織罪。又被告
    庚○○雖有從事如前所述之詐欺工作內容，惟依前開證人之證
    述可知，該秘聊群組內尚有暱稱拉倒、三十六計（可能為同
    一人）或M等人下達指令，渠等層級應高於被告庚○○，暱稱
    拉倒之人應為該秘聊群組之負責人，且向收水人員收取詐欺
    款項之人亦非僅有被告庚○○，則秘聊群組之指揮者既為暱稱
    拉倒之人，被告庚○○僅居中負責相關工作內容，並非基於犯
    罪主導之地位，依該詐欺集團之分流化、階層化之現象，尚
    未能謂被告庚○○「指揮」該犯罪組織，其仍屬聽取號令而奉
    命行動之一般成員，應僅能論以被告庚○○「參與」犯罪組織
    罪。
(四)按洗錢防制法於105年12月28日修正公布，並於106年6月28
    日生效施行（下稱新法），新法第2條規定：「本法所稱洗
    錢，指下列行為：一、意圖掩飾或隱匿特定犯罪所得來源，
    或使他人逃避刑事追訴，而移轉或變更特定犯罪所得。二、
    掩飾或隱匿特定犯罪所得之本質、來源、去向、所在、所有
    權、處分權或其他權益者。三、收受、持有或使用他人之特
    定犯罪所得。」以求與國際規範接軌。從而，行為人對於特
    定犯罪所得，基於洗錢之犯意，參與整體洗錢過程中任一環
    節之處置、分層化或整合行為，致生新法所保護法益之危險
    者，即應屬新法所欲禁絕之洗錢行為，至該行為是否已使特
    定犯罪所得轉換成合法來源之財產，則非所問。而上開第1
    款之洗錢行為，祗以有掩飾或隱匿特定犯罪所得來源之意圖
    ，與「移轉」或「變更」特定犯罪所得之行為，即為已足，
    不以有掩飾或隱匿特定犯罪所得來源之行為為必要。所稱「
    移轉特定犯罪所得」，係指將刑事不法所得移轉予他人，以
    達成隱匿效果而言；所謂「變更特定犯罪所得」，乃指將刑
    事不法所得之原有法律或事實上存在狀態予以變更而達成隱
    匿效果。至所意圖隱匿者究為自己、共同正犯或他人之特定
    犯罪所得來源，皆非所問。又上述第2款之洗錢類型，固多
    以迂迴曲折之方式輾轉為之，但不以透過多層之交易活動為
    限，且掩飾或隱匿之管道是否為共同正犯或其他第三人，亦
    可不問。因而過往實務見解認為，行為人對犯特定犯罪所得
    之財物或利益作直接使用或消費之處分行為，或僅將自己犯
    罪所得財物交予其他共同正犯，祗屬犯罪後處分或移轉贓物
    之行為，非本條例所規範之洗錢行為，已與新法所規定之洗
    錢態樣有所扞格。蓋行為人如意圖掩飾或隱匿特定犯罪所得
    來源，而將特定犯罪所得直接消費處分，或移轉交予其他共
    同正犯予以隱匿，甚或交由共同正犯以虛假交易外觀掩飾不
    法金流移動，依新法規定，皆已侵害新法之保護法益，係屬
    新法第2條第1或2款之洗錢行為，尚難單純以不罰之犯罪後
    處分贓物行為視之（最高法院108年度台上字第3993號判決
    意旨參照）。查本案詐欺集團成員向如附表一編號一至九所
    示被害人施以詐術後，為隱匿詐欺所得財物之去向，先指示
    被害人將款項交付予如附表一編號一至九所示車手，車手再
    將取得款項交付予如附表一編號一至九所示收水人員，收水
    人員再交予本案詐欺集團上游成員，以此方式將使司法機關
    難以溯源追查犯罪所得之蹤跡與後續犯罪所得持有者，難謂
    非製造金流斷點，揆諸前揭意旨，被告庚○○、寅○○、丙○○、
    乙○○各依如前所述之參與階段及分工模式，以達移轉上開詐
    欺所得並隱匿其去向之目的，均應成立洗錢防制法第14條第
    1項之一般洗錢罪。
(五)綜上所述，被告庚○○前開所辯，應屬卸責之詞，不足採信。
    本案事證明確，被告庚○○、寅○○、丙○○、乙○○前開犯行均堪
    以認定，應予依法論科。
二、論罪科刑：
(一)被告所犯罪名部分：
  ⒈按組織犯罪防制條例第3條第1項前段，對於發起、主持、操
    縱、指揮犯罪組織等不同層次之犯行，均予規範處罰，以收
    遏制之效。所謂「主持」，係指主事把持。「操縱」，係指
    幕後操控。而「指揮」犯罪組織者，雖非「主持」，然就某
    特定任務之實現，得指使命令犯罪組織成員，決定行動之進
    退行止，與同條項後段之「參與」犯罪組織之人，係聽取號
    令，實際參與行動之一般成員有別（最高法院109年度台上
    字第811號判決意旨參照）。次按加重詐欺罪係侵害個人財
    產法益之犯罪，其罪數計算，以被害人數、被害次數之多寡
    ，決定其犯罪之罪數；核與參與犯罪組織罪之侵害社會法益
    ，因應以行為人所侵害之社會全體利益為準據，認定係成立
    一個犯罪行為，有所不同。是以倘若行為人於參與犯罪組織
    之繼續中，先後加重詐欺數人財物，因行為人僅為一參與組
    織行為，侵害一社會法益，應僅就首次犯行論以參與犯罪組
    織罪及加重詐欺罪之想像競合犯，而其後之犯行，乃為其參
    與組織之繼續行為，為避免重複評價，當無從將一參與犯罪
    組織行為割裂再另論一參與犯罪組織罪，而與其後所犯加重
    詐欺罪從一重論處之餘地（最高法院107年度台上字第1066
    號判決意旨參照）。
  ⒉如附表一編號三所示犯行係被告庚○○參與犯罪組織後之首次
    詐欺犯行，是核被告庚○○就如附表一編號三所示犯行，係犯
    組織犯罪防制條例第3條第1項後段之參與犯罪組織罪、刑法
    第216條、第211條之行使偽造公文書罪、刑法第339條之4第
    1項第1款、第2款之三人以上共同冒用公務員名義詐欺取財
    罪、洗錢防制法第14條第1項之一般洗錢罪；及就如附表一
    編號一至二、四至九所示各次犯行，均係犯刑法第216條、
    第211條之行使偽造公文書罪、刑法第339條之4第1項第1款
    、第2款之三人以上共同冒用公務員名義詐欺取財罪、洗錢
    防制法第14條第1項之一般洗錢罪。公訴意旨雖於本院準備
    程序主張被告庚○○應構成組織犯罪防制條例第3條第1項前段
    之指揮犯罪組織罪（見本院卷一第192頁），惟被告庚○○此
    部分犯行係犯參與犯罪組織罪，已如前述，公訴意旨此部分
    所指容有誤會，且因指揮犯罪組織罪及參與犯罪組織罪係規
    定於前揭條文同一條項內，是罪名雖有「指揮」或「參與」
    犯罪組織之異，尚無變更起訴法條必要。
  ⒊如附表一編號三所示犯行係被告寅○○參與犯罪組織後之首次
    詐欺犯行，是核被告寅○○就如附表一編號三所示犯行，係犯
    組織犯罪防制條例第3條第1項後段之參與犯罪組織罪、刑法
    第216條、第211條之行使偽造公文書罪、刑法第339條之4第
    1項第1款、第2款之三人以上共同冒用公務員名義詐欺取財
    罪、洗錢防制法第14條第1項之一般洗錢罪；及就如附表一
    編號一至二、四至八所示各次犯行，均係犯刑法第216條、
    第211條之行使偽造公文書罪、刑法第339條之4第1項第1款
    、第2款之三人以上共同冒用公務員名義詐欺取財罪、洗錢
    防制法第14條第1項之一般洗錢罪。
  ⒋如附表一編號三所示犯行係被告丙○○參與犯罪組織後之首次
    詐欺犯行，是核被告丙○○就如附表一編號三所示犯行，係犯
    組織犯罪防制條例第3條第1項後段之參與犯罪組織罪、刑法
    第216條、第211條之行使偽造公文書罪、刑法第339條之4第
    1項第1款、第2款之三人以上共同冒用公務員名義詐欺取財
    罪、洗錢防制法第14條第1項之一般洗錢罪；及就如附表一
    編號一至二、四至七所示各次犯行，均係犯刑法第216條、
    第211條之行使偽造公文書罪、刑法第339條之4第1項第1款
    、第2款之三人以上共同冒用公務員名義詐欺取財罪、洗錢
    防制法第14條第1項之一般洗錢罪。
  ⒌如附表一編號八所示犯行係被告乙○○參與犯罪組織後之首次
    詐欺犯行，是核被告乙○○就如附表一編號八所示犯行，係犯
    組織犯罪防制條例第3條第1項後段之參與犯罪組織罪、刑法
    第216條、第211條之行使偽造公文書罪、刑法第339條之4第
    1項第1款、第2款之三人以上共同冒用公務員名義詐欺取財
    罪、洗錢防制法第14條第1項之一般洗錢罪；及就如附表一
    編號二、三、七所示各次犯行，均係犯刑法第216條、第211
    條之行使偽造公文書罪、刑法第339條之4第1項第1款、第2
    款之三人以上共同冒用公務員名義詐欺取財罪、洗錢防制法
    第14條第1項之一般洗錢罪。
(二)共同正犯部分：
  ⒈按共同正犯因相互間利用他方之行為，以遂行其犯意之實現
    ，本於責任共同之原則，共同正犯應對所參與犯罪之全部事
    實負責，且共同正犯之意思聯絡，原不以數人間直接發生者
    為限，即有間接之聯絡者，亦包括在內(最高法院77年台上
    字第2135號判例、100年度台上字第692號、第599號判決意
    旨參照)。又於集團式之犯罪，原不必每一共犯均有直接聯
    繫，亦不必每一階段均參與，祇須分擔犯罪行為之一部，即
    應對於全部所發生之結果共同負責；且倘犯罪結果係因共同
    正犯之合同行為所致者，無論出於何人所加，在共同正犯間
    均應同負全部之責，並無分別何部分為孰人下手之必要。集
    團犯罪多有其分工，缺一環節即無從畢其功完成全部犯罪計
    畫，而詐欺集團之通常犯罪模式更是經過縝密分工，其詐欺
    之運作模式可分上、中及下游，上游研擬詐欺方式、招募分
    工人員，從事指揮、分酬權限；中游者即從事電話詐欺等，
    下游者則為實際提領金融帳戶贓款之人。再現今詐欺集團為
    逃避追訴處罰，利用集團成員載送車手提領贓款，或層層輾
    轉向提款車手收取詐得款項，之後再朋分利潤，獲取報酬，
    當係以自己犯罪之意思而共同參與犯罪，自應論以正犯。
  ⒉查被告庚○○介紹被告寅○○，被告寅○○介紹被告丙○○、乙○○，
    被告寅○○及乙○○共同介紹共犯尤國竣加入本案詐欺集團，且
    被告庚○○、寅○○、丙○○、乙○○有如前所述之犯意聯絡及分工
    行為，則被告庚○○居於幕後聯繫被告寅○○、寅○○、丙○○、乙○○及共犯林○鴻、陳○翰、劉○榮、尤國竣等人，且負責如前
    所述之工作內容，自應就其與上開被告及共犯擔任如附表一
    編號一至九所示車手或收水工作而共同違犯之上開犯行共同
    負責，應論以共同正犯；被告丙○○參與如附表一編號一至七
    所示之車手或收水工作，自應就其與其餘詐欺集團成員各自
    分工而共同違犯之上開犯行共同負責，應論以共同正犯；被
    告乙○○參與如附表一編號二、七至八所示之車手工作，且其
    介紹加入之尤國竣擔任如附表一編號三所示之車手工作，自
    應就其與共犯尤國竣、其餘詐欺集團成員各自分工而共同違
    犯之上開犯行共同負責，應論以共同正犯；被告寅○○擔任如
    附表一編號七所示之收水人員，且其介紹被告丙○○、乙○○、
    共犯尤國竣加入，被告丙○○、乙○○及共犯尤國竣有各自參與
    如附表一編號一至八所示之車手或收水工作，被告寅○○自應
    就其與上開成員各自分工而共同違犯之上開犯行共同負責，
    應論以共同正犯。
(三)犯罪之競合：
  ⒈按刑法上之接續犯，就各個單獨之犯罪行為分別以觀，雖似
    各自獨立之行為，惟因其係出於單一之犯意，故法律上仍就
    全部之犯罪行為給予一次之評價，而屬單一一罪，其部分行
    為如已既遂，縱其他行為止於未遂或尚未著手，仍應論以既
    遂罪（最高法院85年度台上字第2242號判決意旨參照）。查
    前開詐欺集團對於如附表一編號一、二、三、七、九所示被
    害人，係於緊密之時間內施以詐術，致前開被害人均係基於
    各別之單一受詐欺事由而接連交付遭詐欺款項，各顯係基於
    同一犯意及利用同一機會所為犯行，堪認各行為之獨立性極
    為薄弱，依一般社會客觀觀念，難以強行分開，在法律上評
    價應為數個舉動之接續施行，應屬接續犯，而各論以一罪。
    又如附表一編號一、三所示取款車手於最後一次取款時經警
    當場查獲，雖止於未遂，惟揆諸前揭意旨，因其他部分之取
    款行為均已既遂，仍應就全部論以既遂犯。
  ⒉本案共同偽造如附表一編號一至九所示（即如附表二編號1至
    9所示）印文之行為，均係偽造公文書之部分行為，偽造公
    文書後復持之行使，偽造之低度行為，應為行使之高度行為
    所吸收，均不另論罪。
  ⒊被告庚○○就如附表一編號一至九所示犯行，被告寅○○就如附
    表一編號一至八所示犯行，被告丙○○就如附表一編號一至七
    所示犯行，被告乙○○就如附表一編號二、三、七至八所示犯
    行，均係以一行為同時觸犯上開各罪名，為想像競合犯，均
    應從一重之三人以上共同冒用公務員名義詐欺取財罪處斷。
    至公訴意旨雖未就被告庚○○、乙○○所涉行使偽造公文書及一
    般洗錢部分起訴，且未就被告寅○○所涉行使偽造公文書部分
    起訴（移送併辦意旨已論處一般洗錢罪），惟前開部分犯行
    與已起訴部分，有想像競合之裁判上一罪關係，為起訴效力
    所及，本院自得併予審理。
  ⒋被告庚○○就其所犯上開9罪、被告寅○○就其所犯上開8罪，被
    告丙○○就其所犯上開7罪，被告乙○○就其所犯上開4罪，均係
    犯意各別，行為互殊，均應分別論罪，併合處罰。
(四)刑之加重部分：
  ⒈按成年人教唆、幫助或利用兒童及少年犯罪或與之共同實施
    犯罪或故意對其犯罪者，加重其刑至二分之一。兒童及少年
    福利與權益保障法第112條第1項前段定有明文。又成年人與
    兒童或少年共同實施犯罪，而有上開加重其刑規定之適用者
    ，固不以其明知共同實施犯罪之人為兒童或少年，即有確定
    故意為必要，但仍以其有與兒童或少年共同實施犯罪之不確
    定故意，亦即預見共同實施犯罪之人為兒童或少年，且對於
    共同實施犯罪之人係兒童或少年，並不違背其本意者，始足
    當之（最高法院98年度台上字第7295號判決意旨參照）。
  ⒉查被告庚○○、寅○○於本案案發時為成年人，而共犯劉○榮、陳
    ○翰、林○鴻分別為90年11月、90年10月、91年2月出生，且
    於本案行為時均為未滿18歲之未成年人，惟被告寅○○於本院
    審理時證稱：我曾私底下傳送身分證照片予拉倒，我未曾在
    秘聊群組看到他人身分證照片等語（見本院卷二第363至364
    頁），被告丙○○於本院審理時證稱：我未曾在秘聊群組看到
    其他人傳送身分證照片等語（見本院卷四第34頁），證人陳
    ○翰於本院審理時證稱：我有上傳身分證照片，惟不記得傳
    送予何人，其在秘聊群組未看見他人的身分證照片等語（見
    本院卷二第104至105頁），及證人林○鴻於本院審理時證稱
    ：我有上傳身分證照片予劉○榮，惟不記得係在秘聊群組或
    個人私訊傳送等語（見本院卷二第147至148頁），則依卷內
    現存事證，尚無從證明被告庚○○、寅○○可自秘聊群組觀看前
    開共犯之身分證照片而得知渠等均係未滿18歲之未成年人，
    亦無積極證據證明被告庚○○、寅○○主觀上對於前揭共犯為未
    滿18歲之人有所認識，揆諸前揭意旨，自均不得援引前揭兒
    童及少年福利與權益保障法第112條第1項前段規定予以加重
    其刑。
(五)爰審酌如附表一至九所示各被害人所受之財產損失，及被告
    庚○○、寅○○、丙○○、乙○○於本案參與之犯罪情節有別，其中
    被告庚○○係居於較高層級之角色，且於案後始終否認犯行，
    毫無悔悟之心，其所為實不宜予以輕縱，若不量處適當之刑
    ，恐不足以促使其心生警惕而避免再犯，另被告乙○○、寅○○
    、丙○○於犯後均坦承犯行，被告寅○○、丙○○與被害人癸○○達
    成本院調解（見本院卷三第357至358頁）、被告乙○○與被害
    人癸○○達成協商（見本院卷三第359至360頁），被告丙○○與
    被害人辛○○達成本院調解（見本院卷三第479頁），被告寅○○與被害人丁○○、戊○○、甲○○、壬○○、辛○○達成調解（見本
    院卷四第189至191、291、299、307至309頁），足見被告寅
    ○○、丙○○、乙○○之犯後態度均屬良好，且被告寅○○於犯後確
    有積極彌補被害人損失之誠意，復參酌被告庚○○係大學畢業
    、未婚、入監前從事磁磚填縫劑技術員，被告寅○○係高中就
    學中、未婚、罹患妥瑞氏症，被告丙○○係高中肄業、未婚、
    曾從事廚師學徒工作，被告乙○○係高中肄業、未婚、從事市
    場殺雞工作之智識程度、生活狀況等一切情狀，分別量處如
    附表一所示之刑，並分別定應執行之刑如主文所示。
(六)按緩刑之宣告，除應具備一定條件外，並須有可認為以暫不
    執行刑罰為適當之情形，始得為之，固屬法院裁判時得依職
    權裁量之事項。惟法院行使此項裁量職權時，必須符合所適
    用之法規之目的，更進一步言，必須受法律秩序之理念所指
    導，即應受比例原則、平等原則等一般法律原則之支配；此
    之所謂比例原則，指法院行使此項職權判斷時，須符合客觀
    上之適當性、相當性及必要性之價值要求，不得逾越，用以
    維護刑罰之均衡；而所謂平等原則，非指一律齊頭式之平等
    待遇，應從實質上加以客觀判斷，對相同之條件事實，始得
    為相同之處理，倘若條件事實有別，則應本乎正義理念，予
    以分別處置，禁止恣意為之（最高法院96年度台上字第1090
    號判決意旨參照）。查被告寅○○之辯護意旨雖請求本院給予
    緩刑之機會等語，惟本院業已審酌被告寅○○坦承全部犯行之
    犯後態度、被告寅○○積極與前開告訴人進行調解等各項情況
    ，從輕量處如上之刑，復無其他具體事證足認被告寅○○歷此
    教訓即無再犯之虞，是本院衡酌上情，認本件尚有藉刑罰之
    執行督促被告寅○○警惕之必要，不宜諭知緩刑之宣告。
(七)強制工作部分：
  ⒈按「發起、主持、操縱或指揮犯罪組織者，處3年以上10年以
    下有期徒刑，得併科新臺幣1億元以下罰金；參與者，處6月
    以上5年以下有期徒刑，得併科新臺幣1千萬元以下罰金。但
    參與情節輕微者，得減輕或免除其刑。」、「犯第1項之罪
    者，應於刑之執行前，令入勞動場所，強制工作，其期間為
    3年。」，組織犯罪防制條例第3條第1項、第3項所明文。然
    上開條例第3條第3項宣告刑前強制工作部分，並未依個案情
    節，區分行為人是否具有反社會的危險性及受教化矯治的必
    要性，一律宣付刑前強制工作3年。然則，衡諸該條例所規
    定之強制工作，性質上原係對於有犯罪習慣，或因遊蕩、懶
    惰成習而犯罪者，所為之處置，修正後該條例既已排除常習
    性要件，從而，本於法律合憲性解釋原則，依司法院釋字第
    471號關於行為人有無預防矯治其社會危險性之必要，及比
    例原則等與解釋意旨不相衝突之解釋方法，為目的性限縮，
    對犯該條例第3條第1項之參與犯罪組織罪者，視其行為之嚴
    重性、表現之危險性、對於未來行為之期待性，以及所採措
    施與預防矯治目的所需程度，於有預防矯治其社會危險性之
    必要，且符合比例原則之範圍內，由法院依該條例第3條第3
    項規定，一併宣告刑前強制工作（最高法院108年度台上大
    字第2306號裁定意旨參照）。
  ⒉查被告庚○○、寅○○、丙○○就如附表一編號三所示犯行，被告
    乙○○就如附表一編號八所示犯行，雖均犯參與犯罪組織罪，
    惟審酌被告庚○○雖有如前所述之幕後詐欺工作內容，仍非居
    於主導地位之人，被告寅○○、丙○○、乙○○則僅為車手或收水
    人員，亦屬詐欺集團之犯罪末端人員，渠等行為對法益侵害
    之嚴重性及行為所表現出來之危險性非高，參以被告庚○○等
    4人除參與本案詐欺集團犯罪組織而涉詐欺案件以外，別無
    其他相類犯罪，復衡以渠等經本院諭知如附表一所示之有期
    徒刑及應執行刑，已達預防矯治目的所需程度，因認無再以
    強制工作預防矯治其社會危險性之必要，爰均不諭知強制工
    作之保安處分，併此敘明。　
三、沒收部分：
(一)如附表二編號1至9所示偽造之公文書，業已交付予各被害人
    ，非屬被告庚○○、寅○○、丙○○、乙○○與其所屬詐欺集團共同
    正犯所有，且非屬違禁物，爰不予宣告沒收，惟其上偽造之
    印文，仍均應依刑法第219條規定，不問屬於犯人與否，沒
    收之。
(二)扣案如附表二編號10、11所示之行動電話，分別係被告丙○○
    、乙○○持以犯本案詐欺犯行所使用之工作機，業據被告丙○○
    、乙○○供承在卷（見本院卷四第158頁），應均依刑法第38
    條第2項前段規定宣告沒收之。
(三)扣案之被告庚○○所有行動電話及SIM卡，以及扣案之被告丙○○所有iPhone7行動電話，因被告庚○○否認全部犯行，被告丙○○於本院審理時供稱與本案無關（見本院卷四第158頁），
    復無證據可認與前揭犯行有何關聯，均不予宣告沒收之。
(四)犯罪所得部分：
  ⒈本案詐欺集團之車手人員可獲取3%報酬，收水人員可獲取1%
    報酬，另被告寅○○於被告丙○○、乙○○擔任車手時亦可抽取1%
    報酬等情，業據被告寅○○、丙○○、乙○○供承在卷，則被告寅
    ○○、丙○○、乙○○之犯罪所得即應依此計算之。從而，被告丙○○就如附表一編號一、三、四、五、六所示擔任收水人員部
    分收取3%報酬，及如附表一編號二、三所示擔任車手部分收
    取1%報酬；被告乙○○就如附表一編號二、七、八所示擔任車
    手部分收取3%報酬；被告寅○○就如附表一編號七所示擔任收
    水人員部分收取1%報酬，及就如附表一編號二、三、七、八
    所示被告丙○○及乙○○擔任車手部分收取1%報酬。
  ⒉被告丙○○之犯罪所得為150,670元【3,000元（附表一編號一
    ，300,000元×1%）＋13,500元（附表一編號二，450,000元×3
    %）＋46,200元（附表一編號二，1,540,000元×3%）＋4,300元
    （附表一編號三，430,000元×1%）＋4,300元（附表一編號三
    ，430,000元×1%）＋3,100元（附表一編號三，310,000元×1%
    ）＋4,700元（附表一編號三，470,000元×1%）＋14,400元（
    附表一編號三，480,000元×3%）＋4,980元（附表一編號三，
    498,000元×1%）＋3,150元（附表一編號四，315,000元×1%）
    ＋3,500元（附表一編號五，350,000元×1%）＋4,500元（附表
    一編號六，450,000元×1%）＋14,100元（附表一編號七，470
    ,000元×3%）＋14,940元（附表一編號七，498,000元×3%）＋1
    2,000元（附表一編號七，400,000元×3%）＝150,670元】。
  ⒊被告乙○○之犯罪所得為81,000元【48,000（附表一編號二，1
    ,600,000元×3%）＋12,000（附表一編號七，400,000元×3%）
    ＋21,000（附表一編號八，700,000元×3%）＝81,000元】。
  ⒋被告寅○○之犯罪所得為69,380元【4,500元（附表一編號二，
    450,000元×1%）＋15,400元（附表一編號二，1,540,000元×1
    %）＋16,000元（附表一編號二，1,600,000元×1%）＋4,800元
    （附表一編號三，480,000元×1%）＋4,700元（附表一編號七
    ，470,000元×1%）＋4,980元（附表一編號七，498,000元×1%
    ）＋4,000元（附表一編號七，400,000元×1%）＋4,000元（附
    表一編號七，400,000元×1%）＋4,000元（附表一編號七之收
    水，400,000元×1%）＋7,000元（附表一編號八，700,000元×
    1%）＝69,380元】。
  ⒌如附表二編號12所示扣案之被告丙○○所有現金3,640元，係其
    詐騙所分得之款項（見本院卷四第158頁），應依刑法第38
    條之1第1項前段規定諭知沒收。又被告丙○○之其餘犯罪所得
    147,030元（150,670元－3,640元），及被告寅○○、乙○○之上
    開犯罪所得，因被告寅○○、丙○○已與前揭告訴人達成調解，
    被告乙○○與上開告訴人達成協商，已如前述，其中被告寅○○
    之調解賠償金額共計291,000元，被告丙○○之調解賠償金額
    共計200,000元，被告乙○○之協商賠償金額共計565,000元，
    則被告寅○○、丙○○、乙○○既與上開告訴人成立調解【如理由
    二（五）】所述，且調解金額高於渠等犯罪所得，已達刑法
    沒收犯罪所得規定旨在貫徹任何人都不能坐享或保有犯罪所
    得或犯罪所生利益之理念，藉以杜絕犯罪誘因，而遏阻犯罪
    之立法目的，如宣告沒收或追徵，有過苛之虞，是衡酌上開
    刑法第38條之2第2項規定，尚無宣告沒收與追徵之必要。
  ⒍按犯罪所得，屬於犯罪行為人者，沒收之；於全部或一部不
    能沒收或不宜執行沒收時，追徵其價額；前條犯罪所得及追
    徵之範圍與價額，認定顯有困難時，得以估算認定之，刑法
    第38條之1第1項前段、第3項、第38條之2第1項前段分別定
    有明文。復按有關共同正犯犯罪所得之沒收、追繳或追徵，
    應就各人「所分得」者為之，意即各人「對犯罪所得有事實
    上之處分權限」，法院應視具體個案之實際情形而為認定（
    最高法院104年度台上字第3937號判決意旨參照）。
  ⒎查被告庚○○否認本案犯行，無從由被告庚○○之供述認定其犯
    罪所得，且無客觀證據資料可為憑據，僅得依刑法第38條之
    2第1項前段規定估算之。又被告寅○○因介紹被告丙○○及乙○○
    而可獲取渠等擔當車手時之1%報酬，則被告庚○○曾要求被告
    寅○○介紹他人加入本案詐欺集團，且負責如前所述之詐欺工
    作內容，其所居層級亦高於被告寅○○，被告丙○○、乙○○、共
    犯林○鴻、陳○翰、劉○榮復與被告庚○○有如前所述之介紹關
    係或分工互動，可知被告庚○○至少應比照被告寅○○之前揭模
    式而為估算，較為合理，故依此計算方式，被告丙○○、乙○○
    、共犯林○鴻、陳○翰、劉○榮擔任車手時（不詳人員擔任車
    手時則不計入估算），被告庚○○應可獲取1%之報酬。
  ⒏被告庚○○之犯罪所得為105,010元【3,000元（附表一編號一
    ，300,000元×1%）＋4,500元（附表一編號二，450,000元×1%
    ）＋15,400元（附表一編號二，1,540,000元×1%）＋16,000元
    （附表一編號二，1,600,000元×1%）＋4,300元（附表一編號
    三，430,000元×1%）＋3,100元（附表一編號三，310,000元×
    1%）＋4,700元（附表一編號三，470,000元×1%）＋4,800元（
    附表一編號三，480,000元×1%）＋4,980元（附表一編號三，
    498,000元×1%）＋3,150元（附表一編號四，315,000元×1%）
    ＋3,500元（附表一編號五，350,000元×1%）＋4,500元（附表
    一編號六，450,000元×1%）＋4,700元（附表一編號七，470,
    000元×1 %）＋4,980元（附表一編號七，498,000元×1%）＋4,
    000元（附表一編號七，400,000元×1%）＋4,000元（附表一
    編號七，400,000元×1%）＋7,000元（附表一編號八，700,00
    0元×1%）＋3,600元（附表一編號九，360,000元×1%）＋4,800
    元（附表一編號九，480,000元×1%）＝105,010元】。縱共同
    正犯寅○○、丙○○、乙○○業已與上開被害人調解，所調解之金
    額已高於渠等犯罪所得，然被害人所遭詐騙之金額仍高於所
    賠償之金額，而未能全部填補，故被告庚○○之犯罪所得，仍
    應依刑法第38條之1第1項前段、第3項規定宣告沒收，於全
    部或一部不能沒收或不宜執行沒收時，追徵其價額。
四、不另為無罪諭知部分：公訴意旨固認如起訴書附表編號七所
    示徐嘉志於108年8月21日在桃園市桃園區天祥五街向甲○○取
    款45萬元時，經員警當場逮捕而未遂，被告庚○○、寅○○、丙○○、乙○○亦應就徐嘉志此部分犯行負共同正犯之責云云。惟
    查，徐嘉志係在臉書看到可快速賺錢，詳情請加LINE等內容
    之廣告，其加入LINE後，對方索取其門號，其後即以行動電
    話聯絡，其不知詐欺集團據點、組織分工及上游成員，其上
    游均係以電話聯繫，工作內容係拿取包裹，一次可領取2萬
    元，該次取款係依其上游指示而單獨前往取款，其不認識如
    附表一編號七所示向甲○○取款之被告丙○○、乙○○等情，有證
    人徐嘉志於警詢及偵查之證述可參（見警一卷第173至175頁
    ，本院卷三第201至203頁），則徐嘉志係自行依臉書訊息而
    加入本案詐欺集團，其加入期間均以行動電話與本案詐欺集
    團成員聯絡，未見有何被告庚○○、寅○○、丙○○、乙○○介紹其
    加入之情形，且依卷內現存事證，亦不足證明被告庚○○、寅
    ○○、丙○○、乙○○就徐嘉志此次詐欺取財未遂犯行有何犯意聯
    絡及行為分擔之情形，自難認被告庚○○、寅○○、丙○○、乙○○
    就此部分有何共同詐欺取財未遂之共同正犯犯行，然此部份
    如成立犯罪，與如附表一編號七所示論處詐欺取財罪部分，
    具有接續犯之實質上一罪關係，爰不另為無罪之諭知。
五、臺灣臺北地方檢察署108年度偵字第22400號、臺灣新北地方
    檢察署108年度少連偵第386號、臺灣臺南地方檢察署108年
    度偵字第19147、20731號、臺灣彰化地方檢察署108年度少
    連偵字第131、132號、109年度偵字第4590號移送併辦部分
    之犯罪事實，經核與檢察官起訴之犯行乃同一之犯罪事實，
    本院自應併予審理。
貳、公訴不受理部分：
(一)按同一案件繫屬於有管轄權之數法院者，由繫屬在先之法院
    審判之；案件有下列情形之一者，應諭知不受理之判決：七
    、依第8條之規定不得為審判者。刑事訴訟法第8條、第303
    條第7款分別定有明文。
(二)被告寅○○、乙○○涉犯如附表一編號九所示犯行，另經臺灣臺
    北地方檢察署檢察官以108年度偵字第21000號等案號起訴，
    且於108年11月15日9時43分許繫屬於臺灣臺北地方法院，經
    臺灣臺北地方法院以108年度訴字第920號審理中等情，有前
    開起訴書、臺灣臺北地方檢察署函文、臺灣高等法院被告前
    案紀錄表、本院電話紀錄表在卷足佐（見本院卷二第9至17
    頁，本院卷四第231至241、311頁），而本案係於108年11月
    15日10時40分許繫屬於本院，有本院收文章附卷可憑（見本
    院卷一第7頁），則本院雖與臺灣臺北地方法院係同日繫屬
    ，惟同日繫屬時間仍晚於臺灣臺北地方法院，則臺灣臺北地
    方法院應為繫屬在先之法院，揆諸前揭規定，顯係對已提起
    公訴之同一犯罪事實向本院重行起訴，於法即有未合，應諭
    知不受理之判決。
據上論斷，應依刑事訴訟法第299條第1項前段、第303條第7款，
判決如主文。
本案經檢察官董詠勝偵查起訴及移送併辦，檢察官樊家妍、牟芮
君、羅雪舫、賴志盛移送併辦，檢察官陳昆廷、李駿逸到庭執行
職務
中　　華　　民　　國　 109　　年　　10　　月　　15　　日
                  刑事第十庭  審判長法  官  梁淑美
                                    法  官  陳貽明
                                    法  官  莊政達
以上正本證明與原本無異。
如不服本判決應於收受本判決後20日內向本院提出上訴書狀，並
應敘述具體理由。其未敘述上訴理由者，應於上訴期間屆滿後20
日內向本院補提理由書狀（均須按他造當事人之人數附繕本）「
切勿逕送上級法院」。
                                    書記官　歐慧琪
中　　華　　民　　國　 109　　年　　10　　月　　15　　日
附錄本案論罪科刑法條：
中華民國刑法第211條
（偽造變造公文書罪）
偽造、變造公文書，足以生損害於公眾或他人者，處 1 年以上
7 年以下有期徒刑。

中華民國刑法第216條
（行使偽造變造或登載不實之文書罪）
行使第 210 條至第 215 條之文書者，依偽造、變造文書或登載
不實事項或使登載不實事項之規定處斷。

中華民國刑法第339條之4
犯第 339 條詐欺罪而有下列情形之一者，處 1 年以上 7 年以
下有期徒刑，得併科 1 百萬元以下罰金：
一、冒用政府機關或公務員名義犯之。
二、三人以上共同犯之。
三、以廣播電視、電子通訊、網際網路或其他媒體等傳播工具，
    對公眾散布而犯之。
前項之未遂犯罰之。

組織犯罪防制條例第3條
發起、主持、操縱或指揮犯罪組織者，處 3 年以上 10 年以下
有期徒刑，得併科新臺幣 1 億元以下罰金；參與者，處 6 月以
上 5 年以下有期徒刑，得併科新臺幣 1 千萬元以下罰金。但參
與情節輕微者，得減輕或免除其刑。
具公務員或經選舉產生之公職人員之身分，犯前項之罪者，加重
其刑至二分之一。
犯第 1 項之罪者，應於刑之執行前，令入勞動場所，強制工作
，其期間為 3 年。
前項之強制工作，準用刑法第 90 條第 2 項但書、第 3 項及第
98 條第 2 項、第 3 項規定。
以言語、舉動、文字或其他方法，明示或暗示其為犯罪組織之成
員，或與犯罪組織或其成員有關聯，而要求他人為下列行為之一
者，處 3 年以下有期徒刑，得併科新臺幣 3 百萬元以下罰金：
一、出售財產、商業組織之出資或股份或放棄經營權。
二、配合辦理都市更新重建之處理程序。
三、購買商品或支付勞務報酬。
四、履行債務或接受債務協商之內容。
前項犯罪組織，不以現存者為必要。
以第 5 項之行為，使人行無義務之事或妨害其行使權利者，亦
同。
第 5 項、第 7 項之未遂犯罰之。

洗錢防制法第2條
本法所稱洗錢，指下列行為：
一、意圖掩飾或隱匿特定犯罪所得來源，或使他人逃避刑事追訴
    ，而移轉或變更特定犯罪所得。
二、掩飾或隱匿特定犯罪所得之本質、來源、去向、所在、所有
    權、處分權或其他權益者。
三、收受、持有或使用他人之特定犯罪所得。

洗錢防制法第14條
有第二條各款所列洗錢行為者，處 7 年以下有期徒刑，併科新
臺幣 5 百萬元以下罰金。
前項之未遂犯罰之。
前二項情形，不得科以超過其特定犯罪所定最重本刑之刑。


卷證索引 ⒈臺南市政府警察局刑事警察大隊南市警刑大偵二字第1080515538號刑案偵查卷宗（警一卷） ⒉彰化縣警察局芳苑分局芳警分偵字第1080020503號刑案偵查卷宗（併辦警二卷） ⒊臺灣臺南地方檢察署108年度偵字第14887號偵查卷宗（偵三卷） ⒋臺灣臺南地方檢察署108年度偵字第14888號偵查卷宗（偵四卷） 


 附表一（新臺幣）：

編號 被害人 詐欺方式 取款時、地 詐欺金額 車手 收水人員 宣告刑 一 辛○○ 冒充郵局人員、警員、檢察官黃立維之詐欺集團成年成員自108年7月25日10時起陸續致電辛○○，佯稱其所有帳戶涉及刑案，須繳交保證金云云，致其陷於錯誤，先於左列第1次之時、地，交付左列款項予假冒替代役之車手林○鴻，並依電話指示前往便利商店領取如附表二編號1所示偽造之公文書傳真文件，嗣假冒檢察官黃立維之詐騙集團成員持續致電辛○○，要求其再繳交保證金500,000元，辛○○因察覺有異而報警處理，復於左列第2次之時、地，車手丙○○前來取款時經警當場逮捕而未取款成功。 108年8月2日14時40分許，臺南市○○區○○路000號之秀光幼稚園前 300,000元 林○鴻 丙○○ 庚○○犯三人以上共同冒用公務員名義詐欺取財罪，處有期徒刑貳年肆月。　　　寅○○犯三人以上共同冒用公務員名義詐欺取財罪，處有期徒刑壹年參月。丙○○犯三人以上共同冒用公務員名義詐欺取財罪，處有期徒刑壹年參月。    108年8月6日15時12分許，辛○○位於臺南市○○區○○路000巷00弄00○0號住處前 500,000元（未取款成功） 丙○○   二 子○○ 冒充郵局人員、警員、檢察官黃立維之詐欺集團成年成員自108年7月22日9時許陸續致電子○○，佯稱其所有帳戶涉及刑案，須繳交保證金云云，致其陷於錯誤，陸續於左列第1至2次之時、地，交付左列款項予假冒替代役之車手丙○○，及於左列第3次之時、地，放置現金於地面上，並由前來取款之車手乙○○取走，而子○○於此期間曾依電話指示陸續前往便利商店領取如附表二編號2所示偽造之公文書傳真文件。 108年7月29日14時30分許，臺北市○○區○○街000○0號內溝敦厚宮（土地公廟） 450,000元 丙○○ 暱稱「張媽媽」之不詳詐欺集團成年成員 庚○○犯三人以上共同冒用公務員名義詐欺取財罪，處有期徒刑參年貳月。　　　寅○○犯三人以上共同冒用公務員名義詐欺取財罪，處有期徒刑壹年柒月。丙○○犯三人以上共同冒用公務員名義詐欺取財罪，處有期徒刑壹年陸月。乙○○犯三人以上共同冒用公務員名義詐欺取財罪，處有期徒刑壹年參月。    108年8月2日16時許，臺北市內湖區忠三街口旁之河堤步道 1,540,000元 丙○○ 暱稱「張媽媽」之不詳詐欺集團成年成員     108年8月7日16時許，子○○依指示將現金放在停放於內溝敦厚宮旁之黑色自小客車車尾之地面上 1,600,000元 乙○○ 不詳詐欺集團成年成員   三 卯○○○ 冒充警員、檢察官黃立維之詐欺集團成年成員自108年7月初某時許陸續致電卯○○○，佯稱其所有帳戶涉及刑案，須繳交保證金云云，致其陷於錯誤，陸續於左列第1至6次之時、地，交付左列款項予左列車手後，因察覺有異而報警處理，復於左列第7次之時、地，車手尤國竣前來取款時經警當場逮捕而未取款成功，而卯○○○於此期間曾依電話指示陸續前往便利商店領取如附表二編號3所示偽造之公文書傳真文件。 108年7月10日，彰化縣○○鄉○○路○0號之統一超商新竹塘門市 430,000元 不詳詐欺集團成員 丙○○ 庚○○犯三人以上共同冒用公務員名義詐欺取財罪，處有期徒刑參年貳月。　　　寅○○犯三人以上共同冒用公務員名義詐欺取財罪，處有期徒刑壹年柒月。丙○○犯三人以上共同冒用公務員名義詐欺取財罪，處有期徒刑壹年陸月。乙○○犯三人以上共同冒用公務員名義詐欺取財罪，處有期徒刑壹年貳月。    108年7月12日，統一超商新竹塘門市 430,000元 劉○榮 丙○○     108年7月17日，統一超商新竹塘門市 310,000元 劉○榮 丙○○     108年7月24日，統一超商新竹塘門市 470,000元 林○鴻 丙○○     108年7月26日，統一超商新竹塘門市 480,000元 丙○○ 不詳     108年7月31日，統一超商新竹塘門市 498,000元 林○鴻 丙○○     108年8月8日，統一超商新竹塘門市 500,000元（未取款成功） 尤國竣（寅○○、乙○○介紹加入）    四 壬○○ 冒充中華電信客服人員、警員、檢察官陳瑞仁之詐欺集團成年成員自108年7月15日10時起陸續致電壬○○，佯稱其遭盜辦電信門號、帳戶，涉及詐欺集團案件，須監管帳戶內款項云云，致其陷於錯誤，即於左列時、地，交付款項予假冒替代役之車手林○鴻，林○鴻當場交付如附表二編號4所示偽造之公文書文件予壬○○。 108年7月15日14時許，壬○○位於臺北市○○區○○街00巷00弄0號2樓住處 315,000元 林○鴻 丙○○ 庚○○犯三人以上共同冒用公務員名義詐欺取財罪，處有期徒刑貳年肆月。　　　寅○○犯三人以上共同冒用公務員名義詐欺取財罪，處有期徒刑壹年參月。丙○○犯三人以上共同冒用公務員名義詐欺取財罪，處有期徒刑壹年參月。  五 丁○○ 冒充警員之詐欺集團成年成員於108年7月17日10時起陸續致電丁○○，佯稱其個人資料外洩，且帳戶涉及洗錢案件云云，致其陷於錯誤，先依電話指示前往便利商店領取如附表二編號5所示偽造之公文書傳真文件，再於左列時、地，交付款項予車手陳○翰。 108年7月17日15時25分許丁○○位於臺北市○○區○○路00巷0號5樓住處樓下 350,000元 陳○翰 丙○○ 庚○○犯三人以上共同冒用公務員名義詐欺取財罪，處有期徒刑貳年肆月。　　　寅○○犯三人以上共同冒用公務員名義詐欺取財罪，處有期徒刑壹年參月。丙○○犯三人以上共同冒用公務員名義詐欺取財罪，處有期徒刑壹年參月。  六 戊○○ 冒充戶政事務所人員、警員之詐欺集團成年成員自108年7月22日9時起陸續致電戊○○，佯稱其遭人代為申請戶籍謄本，且其所有帳戶涉及販毒集團案件，須提領帳戶款項辦理資金公證云云，致其陷於錯誤，先依電話指示前往便利商店領取如附表二編號6所示偽造之公文書傳真文件，再於左列時、地，交付款項予假冒替代役之劉○榮。 108年7月22日15時42分許，戊○○位於臺北市○○區○○路○段000巷0弄0號2樓住處樓下 450,000元 劉○榮 丙○○ 庚○○犯三人以上共同冒用公務員名義詐欺取財罪，處有期徒刑貳年肆月。　　　寅○○犯三人以上共同冒用公務員名義詐欺取財罪，處有期徒刑壹年參月。丙○○犯三人以上共同冒用公務員名義詐欺取財罪，處有期徒刑壹年參月。  七 甲○○ 冒充國泰世華銀行行員、警員之詐欺集團成年成員自108年7月25日某時起陸續致電甲○○，佯稱其身分資料涉及刑案，須提供金錢監管云云，致其陷於錯誤，陸續於左列時、地交付款項予左列車手，且於此期間曾依電話指示陸續前往便利商店領取如附表二編號7所示偽造之公文書傳真文件。 108年7月30日，桃園區天祥五街42號之戀情汽車旅館附近 470,000元 丙○○ 不詳詐欺集團成員 庚○○犯三人以上共同冒用公務員名義詐欺取財罪，處有期徒刑貳年拾月。　　　寅○○犯三人以上共同冒用公務員名義詐欺取財罪，處有期徒刑壹年參月。丙○○犯三人以上共同冒用公務員名義詐欺取財罪，處有期徒刑壹年肆月。乙○○犯三人以上共同冒用公務員名義詐欺取財罪，處有期徒刑壹年參月。    108年7月31日，桃園區天祥五街5號之巴黎富邑社區車道出入口 498,000元 丙○○ 不詳詐欺集團成員     108年8月5日，桃園區天祥五街5號之巴黎富邑社區車道出入口 400,000元 丙○○ 不詳詐欺集團成員     108年8月12日，桃園區天祥五街與新埔七街口之某素食店門口附近 400,000元 乙○○ 寅○○   八 癸○○ 冒充新北市法務部主任、警員、檢察官王正皓之詐欺集團成年成員自108年8月2日9時起陸續致電癸○○，佯稱其身分資料涉及刑案，須提供金錢監管云云，致其陷於錯誤，即於左列時、地交付款項予假冒替代役之車手乙○○，且於此期間曾依電話指示前往便利商店領取如附表二編號8所示偽造之公文書傳真文件。 108年8月6日1 7時許，癸○○位於高雄市○○區○○○路000巷00號住處 700,000元 乙○○ 不詳詐欺集團成員 庚○○犯三人以上共同冒用公務員名義詐欺取財罪，處有期徒刑貳年陸月。　　　寅○○犯三人以上共同冒用公務員名義詐欺取財罪，處有期徒刑壹年參月。乙○○犯三人以上共同冒用公務員名義詐欺取財罪，處有期徒刑壹年參月。  九 丑○○ 冒充警員、檢察官林漢強之詐欺集團成年成員自108年8月8日10時起陸續致電丑○○，佯稱其涉及毒品與洗錢刑案，須提供金錢監管云云，致其陷於錯誤，陸續於左列時、地，交付款項予左列車手，且於此期間取得如附表二編號9所示偽造之公文書文件。 108年8月8日14時許，新北市○○區○○○路○段000號旁公車站 380,000元 不詳詐欺集團成員 不詳詐欺集團成員 庚○○犯三人以上共同冒用公務員名義詐欺取財罪，處有期徒刑貳年拾月。    108年8月12日15時許，新北市○○區○○○路○段000號旁公車站 黃金1公斤 不詳詐欺集團成員 不詳詐欺集團成員     108年8月15日14時許，臺北市中山區龍江路與五常街路口 黃金1公斤 不詳詐欺集團成員 不詳詐欺集團成員     108年8月16日11時許，新北市○○區○○路000號新光銀行旁之人行道 360,000元 乙○○ 不詳詐欺集團成員     108年8月16日13時許，桃園市○○區○○○路000號臺灣銀行林口分行旁之人行道 480,000元 乙○○ 不詳詐欺集團成員  



附表二（新臺幣）：

編號         品                      名 數量 備註  1 偽造之「臺北地檢署執行科收據」（1紙）公文書上偽造之「檢察官黃立維」、「臺灣臺北地方法院檢察署印」印文（辛○○） 2枚 警一卷第419頁  2 偽造之108年7月29日、8月2日（均1紙）「臺北地檢署執行科收據」之「檢察官黃立維」、「臺灣臺北地方法院檢察署印」印文（子○○） 4枚 警一卷第31至33頁  3 偽造之108年7月10日（1紙）、12日（1紙）、17日（1紙）、24日（2紙）、26日（1紙）、31日（1紙）「台北地檢署監管科收據」公文書上偽造之「檢察官黃立維」、「臺灣臺北地方法院檢察署印」印文（卯○○○） 14枚 警一卷第300至306頁  4 偽造之「臺灣臺北地方法院公證申請書」（1紙）公文書上偽造之印文（壬○○） 1枚 警一卷第328頁  5 偽造之「臺灣臺北地方法院法院清查」（1紙）公文書上偽造之印文（丁○○） 1枚 警一卷第244頁  6 偽造之「臺灣臺北地方法院法院清查」（1紙）公文書上偽造之印文（戊○○） 1枚 警一卷第368頁  7 偽造之108年7月30日、31日、8月5日、12日（均1紙）「高雄地檢署監管科收據」公文書上偽造之「檢察官王盛輝」、「臺灣高雄地方法院檢察署印」印文（甲○○） 8枚 警一卷第394至397頁  8 偽造之「台北地檢署監管科收據」（1紙）公文書上偽造之「檢察官王正皓」、「臺灣臺北地方法院檢察署印」印文（癸○○） 2枚 警一卷第434頁  9 偽造之108年8月8日、12日、15日（均1紙）「台北地方法院地檢署公證科」公文書上偽造之印文（丑○○） 6枚 警一卷第452至454頁  10 扣案之被告丙○○所有iPhone 6S PLUS行動電話（含門號0000000000號之SIM卡1張） 1支 警一卷第92頁  11 扣案之被告乙○○所有iPhone行動電話（含門號0000000000號之SIM卡1張） 1支 警一卷第134頁  12 扣案之被告丙○○所有現金3,640元  警一卷第92頁